DESARROLLADOR WEB | TÉCNICO MECÁNICO

GENARO BOTTARLINI



INFORMACIÓN DE CONTACTO

- bottarlini.99@outlook.com
- 25 de mayo, Santa Fe, Argentina
- +54 9 3447 459495
- linkedin.com/in/genarobottarlini

HABILIDADES

- Diseño web
- HTML
- CSS
- JavaScript
- SEO Básico
- Manejo de API y DOM
- Paquete Office
- Entorno Windows y MacOS
- Licencia de Conducir A1.3 B1
- Responsive Design

IDIOMAS

Inglés | Nivel básico

ACERCA DE MÍ

Soy un Desarrollador Web en formación con experiencia en gestión, atención al cliente y roles administrativos. Poseo habilidades en desarrollo FullStack, especialmente en la integración de API y manejo de proyectos utilizando HTML, CSS, JavaScript y frameworks modernos. Soy proactivo, responsable y cuento con sólidas habilidades interpersonales. Actualmente, estoy en la búsqueda de oportunidades para aplicar mis conocimientos en un entorno profesional.

EXPERIENCIA

VENDEDOR

Kol Accesorios. Santa Fe, Argentina | 2024 - Actualmente

- Aumenté las ventas de productos electrónicos y fui el vendedor más destacado en este rubro.
- Responsable de apertura y cierre de caja, facturación, control de stock y gestión de pedidos de mercancía.

ENCARGADO DE PANADERÍA

La Perla de Colón. Colon, Entre Rios | Feb 2024 - Mar 2024

 Responsable de la gestión del personal y la caja, atención al cliente, supervisión de inventarios y manejo de pagos.

OPERADOR TELEFÓNICO

Ibero Asistencia S.A. Santa Fe, Argentina | Nov 2023 - Feb 2024

Manejo de canales múltiples para resolución de conflictos y atención al cliente. Realización de tareas administrativas y apoyo al personal.

BARMAN

Mediterráneo Disco. Colon, Entre Rios | 2017 - Ene 2023

Servicio al cliente y gestión de caja.

EDUCACIÓN

DESARROLLADOR WEB FULLSTACK

CoderHouse. | 2024 - Actualmente

LICENCIATURA EN ADMINISTRACIÓN

UNL - Ciencias Económicas. Santa Fe, Argentina | 2022 - 2023

(Abandonada)

TÉCNICO MECÁNICO

Técnica N°1 Dr. Herminio J. Quirós. Colon, Entre Rios | 2012 - 2018

CERTIFICADOS Y CURSOS

Certificación en Desarrollo Web Front-End (Top 10 de la clase)

Certificación en JavaScript (Top 10 de la clase)

Sutura, Canalización, Inyectables y Curaciones